臺灣高雄地方法院刑事裁定　　　　　
111年度聲字第659號  
聲  請  人  臺灣高雄地方檢察署檢察官
受  刑  人  王冠文




上列聲請人因受刑人數罪併罰有二裁判以上，聲請定其應執行之
刑（111年度執聲字第488號），本院裁定如下：
　　主  文
王冠文因犯竊盜等伍罪，各處如附表所載之刑，應執行有期徒刑
壹年壹月，如易科罰金，以新臺幣壹仟元折算壹日。
    理  由
一、聲請意旨略以：受刑人王冠文因犯竊盜等5罪，先後經判決
    確定如附表，應依刑法第53條、第51條第5款規定，定其應
    執行之刑，爰依刑事訴訟法第477條第1項聲請裁定等語。
二、按裁判確定前犯數罪者，併合處罰之；數罪併罰，有二裁判
    以上者，依第51條之規定，定其應執行之刑，刑法第50條第
    1項本文、第53條分別定有明文。又數罪併罰，分別宣告其
    罪之刑，宣告多數有期徒刑者，於各刑中之最長期以上，各
    刑合併之刑期以下，定其刑期。但不得逾三十年，刑法第51
    條第5款亦有規定。再按犯最重本刑為5年以下有期徒刑以下
    之刑之罪，而受6月以下有期徒刑或拘役之宣告者，得以新
    臺幣1千元、2千元或3千元折算1日，易科罰金；第1項至第4
    項及第7項之規定，於數罪併罰之數罪均得易科罰金或易服
    社會勞動，其應執行之刑逾6月者，亦適用之，刑法第41條
    第1項前段、第8項各定有明文。又數罪併罰之定應執行刑，
    係出於刑罰經濟與責罰相當之考量，對犯罪行為人或受刑人
    本身及所犯各罪之總檢視，除應考量行為人所犯數罪反應出
    之人格特性，並應權衡審酌行為人之責任與整體刑法目的及
    相關刑事政策，在量刑權之法律拘束性原則下採限制加重原
    則，資為量刑自由裁量權之外部界限，並應受法規範秩序下
    比例原則等裁量權內部界限支配，以兼顧刑罰衡平原則。
三、經查，受刑人因犯竊盜等2罪（附表編號1、2），分別經臺
    灣橋頭地方法院以110年度簡字第883號、臺灣臺北地方法院
    （下稱臺北地院）以110年度簡字第1094號判決各判處有期
    徒刑3月、3月，並均諭知易科罰金之折算標準確定，上開2
    罪嗣經臺北地院以110年度聲字第1730號裁定應執行有期徒
    刑5月，並諭知易科罰金之折算標準確定；又因犯竊盜罪（
    附表編號3），經本院以110年度簡字第2590號判決判處有期
    徒刑4月，並諭知易科罰金之折算標準確定；復因犯竊盜等2
    罪（附表編號4、5），經本院以110年度簡字第3197號判決
    各判處有期徒刑4月、3月，應執行有期徒刑6月，並諭知易
    科罰金之折算標準而確定在案等情，有卷附之判決4份、裁
    定1份及臺灣高等法院被告前案紀錄表在卷可稽，而堪認定
    。是核本件聲請人之聲請為正當，應予准許。又審酌受刑人
    所犯5罪均為竊盜罪，罪質相同，且犯罪時間最長相距約3月
    、最短則相距2日，其5次犯罪時間有部分密集情形，足以彰
    顯受刑人具高度法敵對意識而一再犯罪之人格特性，再衡以
    受刑人就所犯上開5罪應負之整體刑責暨刑罰目的，以及我
    國法對於定應執行刑係採限制加重原則，並考量受刑人對於
    本件定應執行刑案件以書面表示希望從輕量刑之意見（見卷
    附臺灣高雄地方檢察署受刑人是否同意聲請定執行刑調查表
    ），爰裁定如主文所示之應執行刑，並諭知易科罰金之折算
    標準。
四、依刑事訴訟法第477條第1項、刑法第53條、第51條第5款、
    第41條第1項前段、第8項，裁定如主文。
中　　華　　民　　國　　111 　年　　 5 　 月　　 2  　日
                        刑事第六庭  法　官  陳芸珮
以上正本證明與原本無異。
如不服本裁定，應於收受送達後5 日內向本院提出抗告狀。
中　　華　　民　　國　　111 　年　　5 　　月　　2 　　日
　　　　　　　　　　　　　　　　　　書記官  彭帥雄
附表： 
 編          號  1 2 3 4 5  罪          名  竊盜 竊盜 竊盜 竊盜 竊盜  宣    告    刑  有期徒刑3 月，如易科罰金，以新臺幣1 千元折算1 日 有期徒刑3 月，如易科罰金，以新臺幣1 千元折算1 日 有期徒刑4 月，如易科罰金，以新臺幣1 千元折算1 日 有期徒刑4 月，如易科罰金，以新臺幣1 千元折算1 日 有期徒刑3 月，如易科罰金，以新臺幣1 千元折算1 日  犯  罪  日  期  110年4月14日 110年5月8日 110年4月12日 110年4月16日 110年7月13日  偵查(自訴)機關  年  度  案  號  橋頭地檢110年度偵字第5529號 臺北地檢110年度速偵字第504號 高雄地檢110年度偵字第16605號、第16608號 高雄地檢110年度偵字第17057號、第18591號 高雄地檢110年度偵字第17057號、第18591號  最  後 事實審 法    院 橋頭地院 臺北地院 高雄地院 高雄地院 高雄地院  案    號 110年度簡字第883號 110年度簡字第1094號 110年度簡字第2590號 110年度簡字第3197號 110年度簡字第3197號  判決日期 110年6月15日 110年6月16日 110年10月12日 110年11月24日 110年11月24日  確  定 判  決 法    院 橋頭地院 臺北地院 高雄地院 高雄地院 高雄地院  案    號 110年度簡字第883號 110年度簡字第1094號 110年度簡字第2590號 110年度簡字第3197號 110年度簡字第3197號  判    決 確定日期 110年7月21日 110年7月27日 110年11月17日 110年12月29日 110年12月29日 備            註  橋頭地檢110年度執字第3274號 臺北地檢110年度執字第3612號 高雄地檢110年度執字第7602號 高雄地檢111年度執字第454號 高雄地檢111年度執字第454號   編號1至2曾定應執行刑有期徒刑5月   編號4至5曾定應執行刑有期徒刑6月